【裁判字號】    88,易,3440
【裁判日期】    890131
【裁判案由】    違反動產擔保交易法
【裁判全文】
臺灣臺南地方法院刑事判決                        八十八年度易字第三四四號
    公  訴  人  臺灣台南地方法院檢察署檢察官
    被      告  乙○○
右列被告因違反動產擔保交易法案件，經檢察官提起公訴（八十八年度營偵字第一七
Ｏ二號），本院判決如左：
    主  文
乙○○動產擔保交易之債務人，意圖不法之利益，將標的物遷移，致生損害於債權人
，處罰金壹萬元，如易服勞役，以參佰元折算壹日。
    事  實
一、乙○○於民國（下同）八十六年七月十五日，以動產擔保交易附條件買賣之方式
    ，向良京實業股份有限公司（下稱良京公司）購買車號Ｎ２－１４３８號自小客
    車，為動產擔保交易之債務人，約定總價金新台幣（下同）五十七萬一千零八十
    元，除頭期款一萬二千元外，餘分三十六期給付，每月一期付款一萬五千五百三
    十元，約定車輛存放地點為台南縣新營市○○路一三五巷八之四號乙○○住處，
    在價金未付清之前，汽車所有權仍屬於良京公司所有，乙○○僅得依約占有使用
    ，不得任意遷移或為其他處分。詎乙○○在取得車輛後，僅繳付二十期分期款，
    自八十八年四月間起，即意圖不法之利益拒不付款，且將車輛遷移至台南縣新營
    市○○路一Ｏ四巷十一號，而未通知良京公司，致良京公司追索無著受有損害。
二、案經良京公司訴由台灣台南地方法院檢察署檢察官偵查起訴。
    理  由
一、訊據被告乙○○固坦承有將車輛遷移，且自八十八年四月間即停止付款之事實不
    諱，惟矢口否認涉有何違反動產擔保交易法之犯行，辯稱係因其夫出車禍，家中
    無收入而無法繼續繳款，且係因房東收回房屋才搬家云云。惟查，右揭事實業據
    證人即良京公司職員甲○○於偵查中及本院審理時指述綦詳，並有附條件買賣契
    約書、動產擔保交易附條件買賣設定申請書、存證信函各一紙在卷足憑。被告因
    搬家而將標的物車輛遷移，且未與告訴人良京公司聯絡之事實，為被告所自承，
    而被告陷於無資力而無法繳付貸款後後，仍將車輛據為己用，其有不法所有之意
    圖亦甚明，其前揭所辯，均無足採，本件事證已明，被告犯行洵堪認定。
二、核被告乙○○所為，係犯動產擔保交易法第三十八條之罪。爰審酌被告犯罪之動
    機、目的、手段、被害人所受之損害及被告犯罪後之態度等一切情狀，量處如主
    文所示之刑，併諭知易服勞役之折算標準，以資懲儆。
據上論斷，應依刑事訴訟法第二百九十九條第一項前段，動產擔保交易法第三十八條
，刑法第十一條前段、第四十二條第二項，罰金罰鍰提高標準條例第一條前段、第二
條，判決如主文。
中    華    民    國      八十九      年      一      月      三十一    日
                                  臺灣臺南地方法院刑事第三庭
                                          法  官  高如宜
右正本證明與原本無異。
如不服本判決，應於判決送達後十日內向本院提出上訴狀( 應附繕本 )。
                                          書記官  劉岳文
中    華    民    國      八十九      年      一      月      三十一    日
附錄本案論罪科刑法條全文：
動產擔保交易法第三十八條
  動產擔保交易之債務人，意圖不法之利益，將標的物遷移、出賣、出質、移轉、扺
  押或為其他處分，致生損害於債權人者，處三年以下有期徒刑、拘役或科或併科六
  千元以下罰金。


司法院資訊處製作；財團法人民間司法改革基金會備份。
